臺灣士林地方法院民事裁定　　　　　　　100年度聲字第201號
聲　請　人　廖崋媜即廖華珍
代　理　人　邱景睿律師
相　對　人　龔渼麗
送達代收人　薛雯芳
上列當事人間聲請停止執行事件，本院裁定如下：
    主  文
聲請人以新臺幣貳佰伍拾萬元為相對人供擔保後，本院一百年度
司執字第一○一七四號執行事件之強制執行程序，於本院一百年
度重訴字第七號塗銷抵押權等事件判決確定、和解或撤回起訴前
應暫予停止。
    理  由
一、按有回復原狀之聲請，或提起再審或異議之訴，或對於和解
    為繼續審判之請求，或提起宣告調解無效之訴、撤銷調解之
    訴，或對於第4條第1項第5款之裁定提起抗告時，法院因必
    要情形或依聲請定相當並確實之擔保，得為停止強制執行之
    裁定，強制執行法第18條第2 項定有明文。又按發票人主張
    本票係偽造、變造者，於前條裁定送達後20日內，得對執票
    人向為裁定之法院提起確認之訴。發票人證明已依前項規定
    提起訴訟時，執行法院應停止強制執行。而發票人主張本票
    債權不存在而提起確認之訴不合於上述規定者，法院依發票
    人聲請，得許其提供相當並確實之擔保，停止強制執行，非
    訟事件法第195 條第1 項、第2 項前段及第3 項定有明文。
二、本件聲請人主張相對人執本院98年度票字第6310號本票裁定
    （以下簡稱系爭本票裁定）為執行名義，聲請本院民事執行
    處以100 年度司執字第10174 號執行事件（以下簡稱系爭執
    行事件）對其財產實施強制執行，其業以原因債權不存在，
    向本院提起確認系爭本票債權不存在之訴等情，為聲請人提
    出民事起訴狀、開庭通知各1 紙為證，並經調閱本院上揭執
    行卷宗及100 年度重訴字第7 號事件卷宗查明無訛，堪認屬
    實。則聲請人願供擔保聲請停止執行，揆諸前揭法條規定，
    自應准許。
三、本件相對人聲請強制執行之債權金額為新臺幣（下同）10,0
    00,000元，及自民國98年6 月30日起至清償日止，按年息6%
    計算之利息，此業據本院調取上開強制執行事件卷宗查核無
    訛，是相對人因停止強制執行程序所可能蒙受之損害，應為
    相對人請求之金額因該停止期間無法受償之利息損失；又依
    各級法院辦案期限實施要點第2 條第2 款、第7 款、第8 款
    規定，民事通常程序第一審、第二審及第三審之辦案期間分
    別為1 年4 月、2 年及1 年，且依上揭審理卷宗所示，自本
    院於99年12月14日收案起迄今已進行5 個月，故推估本件停
    止執行之期間尚約為3 年11月，經計算結果，相對人於該段
    期間可能所受損害額約為2,350,000 元（計算式：10000000
    ×6%÷12×47＝0000000 ），另考量相對人現聲請執行之標
    的為聲請人之不動產，及相對人所需承擔之受償風險等因素
    ，茲酌定本件停止執行之擔保金額為2,500,000 元。
四、爰裁定如主文。
中    華    民    國   100    年    5     月    13    日
                      民事庭法  官  古振暉
以上正本證明與原本無異。
如不服本裁定，應於裁定送達後10日之不變期間內，向本院提出
抗告狀，並繳納抗告費新臺幣1,000 元。
中    華    民    國   100    年    5     月    13    日
                            書記官  林郁菁